臺灣屏東地方法院刑事判決　　　　　　　　　　　　　九十三年度易字第二九八號
　　公　訴　人　臺灣屏東地方法院檢察署檢察官
　　被　　　告　丙○○
右列被告因竊盜案件，經檢察官提起公訴（九十三年度偵字第二一四三號、第二一四
九號、第二三四五號），本院裁定以簡式審判程序審理，判決如左：
    主  文
丙○○連續攜帶兇器毀壞安全設備竊盜未遂，累犯，處有期徒刑捌月。扣案之螺絲起
子、剪刀各壹支、鑰匙貳支均沒收。
    事  實
一、丙○○曾於民國八十八年間，因竊盜及違反毒品危害防制條例案件，經臺灣高等
    法院臺中分院及臺灣臺中地方法院分別判處有期徒刑二年、四月確定，嗣經定應
    執行有期徒刑二年二月，於九十年十一月十六日縮短刑期假釋出監，於九十一年
    八月十四日假釋期滿執行完畢，仍不知悔改，竟因欠缺金錢及交通工具使用，基
    於意圖為自己不法所有之概括犯意，先後於下列時地行竊：
（一）於九十三年三月十五日二十一時許（起訴書誤為二十三時五十五分），見戊○○位於屏東縣林邊鄉○○村○○路一之十五號房屋無人居住，大門未關且無人
      看管，乘無人注意之際，攜帶其所有，客觀上足以對人生命、身體造成危險，
      可供兇器使用之螺絲起子及剪刀各一支，由上址大門直接進入屋內（無故侵入
      住居部分未具告訴），以其所有之螺絲起子拆除固定鋁質樓梯扶手之螺絲後，
      拆下樓梯扶手及扶手附屬套件之方式，竊得戊○○所有之樓梯扶手四十二支及
      扶手套件四十二個（物品變賣之價值約新台幣（下同）八百元，戊○○遲未出
      面領回遭竊物品），欲供自己變賣所用。惟其於同日二十三時五十五分許攜帶
      竊得之物品欲離開現場時，因在屋內發出聲響，經巡邏至該處之警員發覺有異
      而上樓查看，當場查獲丙○○，並扣得螺絲起子及剪刀各一支。
（二）於九十三年四月十四日晚間某時許（起訴書誤為凌晨零時許），行經甲○○位
      於屏東縣新園鄉○○村○○路一六三號住處前，見甲○○所有之ＰＦＫ－五六
      六號機車（價值約一萬元，已發還甲○○）放在屋前而無人看管，乘無人注意
      之際，持其所有之鑰匙二支，將鑰匙插入機車電源開關，扭轉鑰匙發動引擎之
      方式，竊得該部機車，供自己作為交通工具使用。嗣丙○○於同年四月二十一
      日十四時許騎乘該部機車至屏東縣新園鄉○○村○○路五十四號地址尋友時，
      適遇警方持本院核發之搜索票至上址搜索，警方因見該部機車並未懸掛車牌，
      經詢問丙○○後而查知上情，並扣得鑰匙二支。
（三）於九十三年四月二十二日十七時許，見丁○○位於屏東縣林邊鄉○○村○○路
      三一之二號房屋無人居住，屋內並未接通電源，該址大門僅設置具防盜效用屬
      安全設備之附掛門鎖而無人看管，乘無人注意之際，攜帶其祖父所有，客觀上
      足以對人生命、身體造成危險，可供兇器使用之破壞剪一支，先以破壞剪剪斷
      附掛在大門之門鎖，進入上址屋內，續持破壞剪撬壞電源插座（無故侵入住居
      及毀損部分均未具告訴），出手強拉裝置在電源插座內電線之方式，著手竊取
      丁○○所有之電線，欲取得電線內之金屬材質，供自己變賣所用，因始終無法
      拉出電線而未得逞。惟其自上址屋內走出時，為丁○○祖父曹能山發現，經曹
      能山進入屋內查看後，始發現屋內電源插座遭人破壞，嗣丙○○於同年四月二
      十三日另犯竊盜案件遭警方逮捕後，經曹能山出面指認丙○○而查知上情。
（四）於九十三年四月二十三日六時許，見乙○○位於屏東縣林邊鄉○○村○○路一
      之一號旁之鐵皮屋無人使用，屋內並未接通電源且無人看管，乘無人注意之際
      ，攜帶其不知情之祖父所有，客觀上足以對人生命、身體造成危險，可供兇器
      使用之破壞剪一支，進入上址鐵皮屋內，以破壞剪剪斷設置在電源箱內電纜線
      之方式（無故侵入住居及毀損部分均未具告訴），竊得乙○○所有之電纜線五
      十公尺（價值約四千元，已發還乙○○），欲供自己變賣所用。惟其於整理竊
      得之電纜線欲離開現場時，為乙○○發現後報警處理而當場查獲，並扣得破壞
      剪一支。
二、案經屏東縣警察局屏東分局及東港分局報請臺灣屏東地方法院檢察署檢察官偵查
    起訴。
    理  由
一、上述事實，業經被告丙○○於本院審理時坦白承認，核與被害人甲○○供述ＰＦ
    Ｋ－五六六號機車遭竊、被害人丁○○供述上址房屋門鎖及電源插座遭人破壞、
    被害人乙○○供述當場查獲被告竊取鐵皮屋電源箱內電纜線、證人即警員盧振約
    、許志賢證述尋獲機車、證人曹能山證述被告自丁○○上址房屋走出等情節大致
    相符，並有屏東縣警察局東港分局林邊分駐所九十三年三月十五日偵查報告、車
    籍作業系統查詢認可資料、甲○○、乙○○出具之贓物認領保管單各一紙、警方
    查獲被告後攝得之相片共十七幀及扣案之螺絲起子、剪刀、破壞剪各一支、鑰匙
    二支在卷可資佐證，足見被告之自白與事實相符，可以相信，事證明確，被告竊
    盜之犯行應可認定。
二、按刑法第三百二十一條第一項第二款所謂之「其他安全設備」，係指除門扇、牆
    垣以外，依通常觀念足認為防盜之一切設備而言，附加於門上之門鎖具有防盜之
    性質，為安全設備之一種，故毀壞附加於門上之門鎖，應論以毀越安全設備竊盜
    罪。又刑法第三百二十一條第一項第三款之攜帶兇器竊盜罪，係以行為人攜帶兇
    器竊盜為加重條件，此所謂兇器，其種類並無限制，凡客觀上足以對人之生命、
    身體構成威脅，具有危險性之兇器均屬之。本件被告持以行竊所用之螺絲起子、
    剪刀及破壞剪均屬鐵製品，質地堅硬，且非小型，螺絲起子一端呈尖銳狀，剪刀
    及破壞剪之切面均甚銳利，持之擊刺，足以對人之生命、身體構成威脅，均為兇
    器。是核被告丙○○第三次之竊盜而未得逞之行為，係犯刑法第三百二十一條第
    一項第二款、第三款、第二項之攜帶兇器毀壞安全設備竊盜未遂罪。其第一次及
    第四次之竊盜行為，係犯同條第一項第三款之攜帶兇器竊盜既遂罪。其第二次之
    竊盜行為，則犯同法第三百二十條第一項之普通竊盜既遂罪。其先後四次竊盜犯
    行，時間緊接，觸犯基本構成要件相同之罪名，顯係基於概括犯意為之，為連續
    犯，應從情節較重之攜帶兇器毀壞安全設備竊盜未遂罪論處，並加重其刑。其曾
    於八十八年間，因竊盜及違反毒品危害防制條例案件，經臺灣高等法院臺中分院
    及臺灣臺中地方法院分別判處有期徒刑二年、四月確定，嗣經定應執行有期徒刑
    二年二月，於九十年十一月十六日縮短刑期假釋出監，於九十一年八月十四日假
    釋期滿執行完畢，有臺灣屏東地方法院檢察署刑案資料查註紀錄表及臺灣高等法
    院被告全國前案紀錄表各一紙在卷可按，其於五年之內再犯有期徒刑以上刑之本
    罪，為累犯，應依法加重其刑，併遞加重之。其已著手於犯罪行為之實行而不遂
    ，為未遂犯，應依同法第二十六條前段規定減輕其刑。其刑有加重及減輕之事由
    ，應先加後減之。爰審酌被告有竊盜等前科之素行、因欠缺金錢及交通工具使用
    而行竊盜之犯罪動機與目的、持兇器行竊之手段危害性較大、所竊得之財物價值
    不高及坦認犯行之犯後態度等一切情狀，量處如主文所示之刑。扣押在案之螺絲
    起子、剪刀各一支、鑰匙二支，為被告所有供竊盜所用之物，業經被告供明在卷
    ，應依刑法第三十八條第一項第二款之規定宣告沒收。另扣押在案之破壞剪一支
    ，非被告所有之物，又非違禁物，爰不併予宣告沒收。
三、臺灣屏東地方法院檢察署檢察官另以九十三年度偵字第二五一四號移送併辦，被
    告於九十三年四月十日六時許，夥同鄭信忠、洪勝裕二人，在屏東縣東港鎮○○
    里○○路○段一○○巷一一五號前，持不詳硬物破壞車門鎖進入車內打開電門之
    方式，竊取被害人鄭萬佳所有車牌號碼Ｋ二－六五六一號自小貨車一輛，認被告
    該次竊盜犯行與已起訴竊盜案件有連續犯之裁判上一罪關係。然查，被告、鄭信
    忠、洪勝裕三人均否認有何於上述時地共同竊取自小貨車之情事，而被害人鄭萬
    佳警訊供述及其出具之贓物認領保管收據一紙，僅足為自小貨車遭竊之證明，不
    能作為被告竊盜之積極證據。另警方查獲被告時攝得之現場相片四幀、扣案鑰匙
    、扳手各一支，核以被告與鄭信忠供述：車子是洪勝裕交給鄭信忠等語（見併案
    警卷第四頁、第七頁），固足認定被告與鄭信忠持有上述自小貨車之事實，但不
    能僅依該等事實，逕行推定被告竊車之犯行。此外，又查無其他積極證據足以證
    明被告確有竊盜上述自小貨車之犯行，自難認定檢察官移送併辦被告此部分竊盜
    犯行與起訴部分有連續犯之裁判上一罪之關係，自應將移送併辦部分退回檢察官
    另行處理，附此敘明。
據上論斷，應依刑事訴訟法第二百七十三條第一第一項、第二百九十九條第一項前段
、刑法第五十六條、第三百二十一條第二項、第一項第二款、第三款、第二十六條前
段、第四十七條、第三十八條第一項第二款，判決如主文。
中      華      民      國      九十三      年      七    月  二十七    日
                                      臺灣屏東地方法院刑事第二庭
                                          法  官  林昌義
右正本證明與原本無異。
如不服本判決應於收受本判決送達後十日內向本院提出上訴書狀，其未敘述上訴理由
者，並得於提起上訴後十日內向本院補提理由書狀（均須按他造當事人之人數附繕本
 ）「切勿逕送上級法院」
                                          書記官   潘美碧
中      華      民      國      九十三      年      七    月    二十七  日
附錄論罪科刑法條全文
刑法第三百二十一條
犯竊盜罪而有左列情形之一者，處六月以上五年以下有期徒刑：
一、於夜間侵入住宅或有人居住之建築物、船艦或隱匿其內而犯之者。
二、毀越門扇、牆垣或其他安全設備而犯之者。
三、攜帶兇器而犯之者。
四、結夥三人以上而犯之者。
五、乘火災、水災或其他災害之際而犯之者。
六、在車站或埠頭而犯之者。
前項之未遂犯罰之。
